臺灣嘉義地方法院刑事判決　　　　　　　　　　　　　九十二年度易字第四四四號
　　公　訴　人　臺灣嘉義地方法院檢察署檢察官
　　被　　　告　乙○○
右列被告因竊盜案件，經檢察官提起公訴（九十二年度偵字第七四三五、七五八九號
），本院判決如左：
    主  文
乙○○連續竊盜，累犯，處有期徒刑伍月；又連續於夜間侵入住宅竊盜，累犯，處有
期徒刑壹年，扣案白色手套壹只、鑰匙伍支（壹串）、手電筒壹支均沒收。應執行有
期徒刑壹年月，扣案白色手套壹只、鑰匙伍支（壹串）、手電筒壹支均沒收。
    事  實
一、乙○○曾有竊盜、擄人勒贖、恐嚇等多次前科，最近一次因竊盜案件，經臺灣臺
    南地方法院以八十六年度易字第四六０七號判決處有期徒刑八月，並經臺灣高等
    法院臺南分院以八十七年度上易字第一七二號判決上訴駁回確定，已於民國八十
    八年三月二十八日執行完畢。猶不知悔改，竟基於意圖為自己不法所有之概括犯
  意，於九十年五月間在附表編號一所示之地點，先後十二次竊取附表編號一所示
    被害人所有高速公路回數票共計六十八張；復另行基於意圖為自己不法所有之概
    括犯意，先後於附表編號二、三所示之時間、地點，趁他人不注意之際，竊取他
    人財物（被害人、被害財物、犯罪方法均詳如附表所示），嗣於九十二年十一月
    十日凌晨四時許，在附表編號三所示之地點，竊得附表編號三「被害財物」欄所
    示之財物後，正欲離去之際，適為返家之甲○○發現，經甲○○及前來處理之警
    員逮捕，並扣得乙○○所有供附表編號三竊盜所用之白色手套一只、鑰匙五支（
    一串）、手電筒一支及附表編號一、三「被害財物」欄所示之財物（附表編號三
    部分已發還）及慶祥當鋪當票一張，而查獲上情。
二、案經甲○○訴由嘉義縣警察局朴子分局報告臺灣嘉義地方法院檢察署檢察官偵查
    起訴。
    理  由
一、訊據被告乙○○對於前揭時、地之犯罪事實均坦承不諱，且就編號一之犯罪事實
    有回數票六十八張扣案，編號二之犯罪事實有告訴人丙○○指述及證人張國揚證
    述及丙○○出具之被害報告單、慶祥當鋪當票各一張可資佐證，而編號三之犯罪
    事實，則有告訴人甲○○之指述及贓物認領保管單一張在卷可稽，並有被告所用
    供其犯罪所用之白色手套一只、鑰匙五支（一串）、手電筒一支等物扣案可資佐
    證。本件被告之自白與事實相符，其前揭竊盜犯行，均堪認定。
二、本件被告附表編號一竊盜犯行，係於九十年五月間共十二次，於桃園縣市地區，
    趁被害人將車輛停放路邊疏未上鎖之際徒手竊取高速公路回數票共計六十八張等
    情，已如前述。而在本案審理前，被告前曾於九十一年間因竊盜案件，經臺灣臺
    南地方法院於九十一年五月十日，以九十一年度易字第四０四號，判處有期徒刑
    八月確定，此有該判決影本及臺灣高等法院被告全國前案紀錄表各一份在卷可稽
    ，則被告本件附表編號一之竊盜犯行係在該判決及本案附表編號二、三之前所為
    無疑。參諸被告前揭臺灣臺南地方法院九十一年度易字第四０四號判決，被告該
    次犯罪事實係於九十一年二月十六日凌晨零時二十五分許，侵入他人住宅竊盜未
    遂，有前揭判決影本在卷可按；又本件附表編號二、三之犯罪事實，被告係分別
    至他人住宅前檳榔攤及住宅內搜竊財物等情，亦如前述，而被告本件所犯附表編
    號一之竊取高速公路回數票犯行，係因被害人車輛疏未上鎖趁機徒手竊取，則綜
    觀上開竊盜犯行，附表編號一之犯罪方式顯與前揭有特定目標且入內搜竊之犯行
    有別，且該次犯罪時間距前揭經臺灣臺南地方法院九十一年度易字第四０四號判
    決確定之竊盜犯行，及本件附表編號二、三之竊盜犯行，有一年三個月至二年五
    個月左右不等之時間相隔，實難認被告就附表編號一之竊盜犯行，與前揭判決確
    定案件及本件附表編號二、三之竊盜犯行間，有犯竊盜犯行之概括犯意，應認係
    基於個別犯意為之，非屬連續犯，特此敘明。
三、又本件附表編號二被告竊盜之地點為檳榔攤，而前揭檳榔攤係獨立於住宅外之攤
    位乙節，業據被告於本院準備程序中陳明在卷可稽（見本院九十二年十二月二十
    六日準備程序筆錄），核與告訴人即檳榔攤所有人丙○○於警詢時陳述情節相符
    ，被告雖以自備之萬能鑰匙打開被害人所經營之檳榔攤鋁門入內竊盜，然該檳榔
    攤既獨立於住宅之外，既非住宅，亦非有人居住之建築物，被告所為應不構成刑
    法第三百二十一條第一項第一款之加重竊盜罪，公訴人認被告上開附表編號二之
    犯行係犯刑法第三百二十一條第一項第一款之加重竊盜罪，尚有未洽。再按竊盜
    罪既遂與未遂之區別，應以所竊之物已否移入自己權力支配之下為標準，若已將
他人財物移歸自己所持，即應成立竊盜既遂罪。最高法院十七年上字第五０九號
    判例要旨可資參照。本件被告於警詢時坦承：在木桌抽屜內竊取白金戒指一只及
    新臺幣五百元玩具鈔票一張等物後，屋主突然回來等語在卷（見嘉義縣警察局嘉
    警三字第０九二００八四四九九號警卷第一頁反面）；其於本院審理時亦自承：
    「我進去拿了東西放在口袋裡正要離開，東西要掉出來，我整理一下約十五分鐘
    ，被害人就回來了」等語在卷（見本院九十三年一月十五日審判筆錄）。足認被
    告於被害人即屋主甲○○上前阻止其離去前，前揭竊得之物已移入被告持有中，
    則依前揭判例意旨所示，被告附表編號三之竊盜犯行應已既遂。雖被害人甲○○
    於警詢時陳稱：發現時被告正在拿抽屜之白金戒指等語在卷（見同上警卷第六頁
    反面），然被告既已竊得附表編號三之財物欲離去，顯已將該等財物置於自己實
    力支配之下，縱於竊取時為屋主看見，亦不影響其竊盜既遂之認定，公訴人認被
    告上開附表編號三所為係犯同法第三百二十一條第二項、第一項第一款之加重竊
    盜未遂，亦有未洽，併此敘明。
四、核被告就附表編號一、二所為，均係犯刑法第三百二十條第一項之竊盜罪，附表
    編號三所為，係犯同法第三百二十一條第一項第一款之加重竊盜罪。公訴人認被
    告上開附表編號二之犯行係犯刑法第三百二十一條第一項第一款之加重竊盜罪，
    容有誤會，起訴法條應予變更。被告附表編號一共十二次之竊盜犯行，時間緊接
    ，所犯罪名相同，顯係出於概括之犯意為之，為連續犯，應依刑法第五十六條之
    規定以一罪論，並加重其刑。又被告附表編號二、三之竊盜犯行，亦係時間緊接
    ，又均觸犯基本構成要件相同之罪名，顯係基於概括之犯意反覆為之，為連續犯
    ，依刑法第五十六條之規定論以情節較重之夜間侵入住宅竊盜一罪論，並依法加
    重其刑。公訴人認被告前揭附表編號一之竊盜犯行與附表編號二、三之竊盜犯行
    為連續犯，依前所述亦有未洽，然既均經起訴，本院自應一併審理，附此敘明。
    又被告前因竊盜案件，經臺灣臺南地方法院以八十六年度易字第四六０七號判決
    處有期徒刑八月，並經臺灣高等法院臺南分院以八十七年度上易字第一七二號判
    決上訴駁回確定，已於八十八年三月二十八日執行完畢等情，有臺灣嘉義地方法
    院檢察署刑案資料查註紀錄表及臺灣高等法院被告全國前案紀錄表各一件在卷足
    參，其於受有期徒刑之執行完畢後五年以內再犯本件有期徒刑以上之罪，為累犯
    ，應依刑法第四十七條規定加重其刑，並遞加重之。爰審酌被告素行不佳，已有
    竊盜前科，不思正途，竊盜手法危害居家安全及社會治安非輕，惟犯後尚能坦承
    犯行，表示悔意，犯後態度尚稱良好等一切情狀，本院認公訴人具體求刑判處有
    期徒刑二年六月，並於刑之執行前令入勞動場所強制工作三年，稍嫌過重，爰分
    別量處如主文所示之刑，並定應執行刑。扣案之白色手套一只、鑰匙五支（一串
    ）、手電筒一支等物，係被告所有供其犯附表編號三竊盜犯行所用之物，業據被
    告供明在卷，爰依刑法第三十八條第一項第二款之規定，併予宣告沒收。
據上論斷，應依刑事訴訟法第二百九十九條第一項前段、第三百條，刑法第五十六條
、第三百二十條第一項、第三百二十一條第一項第一款、第四十七條、第五十一條第
五款、第三十八條第一項第二款，判決如主文。
本案經檢察官陳昭廷到庭執行職務。
中      華      民      國    九十三    年      一      月    二十九    日
                          臺灣嘉義地方法院刑事第三庭
                              審判長法  官  沈  福  財
                                    法  官  朱美  璘
                                    法  官  陳  端  宜
右正本證明與原本無異。
如不服本判決，應於判決送達後十日內向本院提出上訴狀( 應附繕本 )。告訴人或被
害人如對於本判決不服者，應具備理由請求檢察官上訴，其上訴期間之計算係以檢察
官收受判決正本之日期為準。
中      華      民      國    九十三    年      一     月     二十九    日
                                    書記官  王  佩  湘
如不服本判決，應於判決送達後十日內向本院提出上訴狀（應附繕本）。
附表
┌──┬──────┬────────┬───┬───────┬───────────┐
│編號│犯罪時間    │犯罪地點        │被害人│被害財物      │犯罪方式              │
├──┼──────┼────────┼───┼───────┼───────────┤
│一  │九十年五月間│桃園縣市地區    │不詳  │國道一號高速公│趁被害人將車輛停放路邊│
│    │（共十二次）│                │      │路回數票六十八│疏未上鎖之際，徒手竊取│
│    │            │                │      │張（面額三十八│。    │
│    │            │                │      │元三張、面額四│                      │
│    │            │                │      │十元六十五張）│                      │
│    │            │                │      │。            │                      │
├──┼──────┼────────┼───┼───────┼───────────┤
│二  │九十二年十月│屏東市必信里光復│丙○○│白金項鍊乙條及│以自備之萬能鑰匙打開被│
│    │二十六日晚上│路一一五號      │      │現金新臺幣六千│害人所經營之檳榔攤鋁門│
│    │十時許      │                │      │元。          │後，入內竊取被害人所有│
│    │            │                │      │              │置放於抽屜內之財物，得│
│    │            │                │      │              │手後，將白金項鍊攜至台│
│    │            │                │      │              │中市○區○○里○○路三│
│    │            │                │      │              │十三號「慶祥當鋪」，以│
│    │            │            │      │              │新臺幣六千元之價格典當│
│    │            │                │      │              │與不知情之張國揚。    │
├──┼──────┼────────┼───┼───────┼───────────┤
│三  │九十二年十一│嘉義市○○路五五│甲○○│白金戒指乙只、│右手先套上白色手套，再│
│    │月十日凌晨四│二號「大華汽車材│      │玩具鈔五百元。│以自備之鑰匙打開鐵捲門│
│    │時三十分許  │料行」          │      │              │，持手電筒入內搜尋財物│
│    │            │                │      │              │，竊取被害人置放其內之│
│    │            │                │      │              │財物。                │
└──┴──────┴────────┴───┴───────┴───────────┘
附錄本案論罪科刑法條全文
刑法第三百二十條第一項：
意圖為自己或第三人不法之所有，而竊取他人之動產者，為竊盜罪，處五年以下有期
徒刑、拘役或五百元以下罰金。
刑法第三百二十一條第一項第一款：
犯竊盜罪而有左列情形之一者，處六月以上、五年以下有期徒刑：
一  於夜間侵入住宅或有人居住之建築物、船艦或隱匿其內而犯之者。
